Walter Guzmán Sánchez

Ingeniero en Sistemas Informáticos

Pococí, Limón, Costa Rica.

Carné Colegio Profesional (CPIC): 9418
Teléfono: 506 8781-2233
Costarricense, Cédula: 701380697
Fecha de nacimiento 11/10/1980

Correo: walterguzmans@gmail.com

LinkedIn: https://www.linkedin.com/in/walterguzmansanchez

Perfil

Arquitecto en soluciones de tecnologías de información, con 10 años de experiencia en la gestión de proyectos informáticos. Competente en análisis de datos e inteligencia de negocio, con habilidades para la dirección de equipos de tecnologías de información, administración de políticas, control de presupuesto e integración de diversas arquitecturas tecnológicas.

Educación

Universidad Latina de Costa Rica. Bachillerato en ingeniería de sistemas informáticos. 2015-2018.

Fundación Universitaria Iberoamericana. Maestría en Dirección Estratégica en Tecnologías de la Información. 2019 – Actualidad. (Desarrollando tesis)

Experiencia Laboral

Universidad EARTH Guácimo, Limón, Costa Rica.

Enero 2008 – Actualidad. Asesor de Proyectos Informáticos (Full Stack Developer)

Gestor de proyectos informáticos, responsable del diseño, desarrollo e implementación de aplicaciones administrativas, financieras, académicas e inteligencia negocio. Soporte y mantenimiento a aplicaciones NAF de Codisa con Framework Oracle Forms y Reports 6i con base de datos Oracle 12. Además, administración de plataforma de enseñanza en línea Moodle y soporte de facturación electrónica.

Universidad EARTH Guácimo, Limón, Costa Rica.

Enero 2000 – Diciembre 2007. Auxiliar contable.

Conciliaciones bancarias y de cuentas transitorias, toma física de inventarios, presentación de declaración de impuestos, confección de balances y estados de resultados de uso interno.

Universidad Tecnológica Costarricense Guápiles, Limón, Costa Rica.

Enero 2014 – Diciembre 2014. Profesor en cursos de programación de computadoras.

Habilidades personales

Trabajo en equipo, empatía, autoaprendizaje, autogestión, organizado, con capacidad de negociación.

Habilidades Técnicas

Administración de bases de datos Oracle, SQL Server, Reporting Services, Integration Services, SharePoint, Office, IIS, Visual Studio, Power BI, C#, LINQ, RIA Services, Visual Basic, .Net Core, .Net Framework, HTML5, CSS, Bootstrap, Git, GitHub, Angular, Oracle Forms y Reports 6i, Data Warehouse. Con conocimiento para el manejo de arquitecturas en la Nube de Azure, Amazon Web Services, Google Cloud y DigitalOcean entre otras.

Lengua extranjera

Nivel de Inglés intermedio.



Certificaciones

Scrum Master	Marzo 2020
Angular 8 Desarrollo de aplicaciones Web	Agosto 2019
Business Analytics con Microsoft Power BI	Marzo 2017
Desarrollo e implementación de almacenes de Datos e inteligencia de Negocios	Octubre 2016
10777 Implementing a Data Warehouse with Microsoft SQL Server 2012	Febrero 2015
10775 Administering Microsoft SQL Server 2012 Databases.	Diciembre 2014
10774 Queryring Microsoft SQL Server 2012	Marzo 2014
10265A Developing Data Access Solutions with Microsoft Visual Studio 2010	Julio 2011
10264A Developing Web Applications with Microsoft Visual Studio 2010.	Mayo 2011
6236 Implementing and Maintaining Microsoft SQL Server 2008 Reporting Services	Diciembre 2010
Apex Oracle	Abril 2010
Oracle Internet Developer Suite 6i Reports Builder	Junio 2009
Oracle Internet Developer Suite 6i Forms Builder	Abril 2007

Otro talleres y cursos

Firma Digital. Regulación y usos.	Junio 2020
Estrategia CRM con Zoho	Noviembre 2019
Administración de LMS Moodle	Julio 2018
Implementación de tecnologías ágiles	Agosto 2019
JavaScript Fundamentals for Absolute Beginners	Julio 2017
Mejores prácticas de usabilidad en SharePoint 2013	Agosto 2015
Inglés conversacional	Agosto 2012
Desarrollo de aplicaciones para SharePoint con Microsoft Visual Studio 2010	Mayo 2012
Soporte a la gestión de proyectos de software con Microsoft Team Foundation Server	Mayo 2012
Herramientas Computacionales	Marzo 2010
Introducción a la Computación	Marzo 2010
Técnico en Reparación y Mantenimiento de PC	Agosto 2007
Técnico Medio en Contabilidad	Diciembre 1999